臺灣新北地方法院刑事判決
111年度易字第539號
公  訴  人  臺灣新北地方檢察署檢察官
被      告  羅淑珍


上列被告因竊盜案件，經檢察官提起公訴（111年度偵字第7877
號），本院判決如下：
    主  文
羅淑珍犯竊盜罪，處有期徒刑參月，如易科罰金，以新臺幣壹仟
元折算壹日。
    事  實
一、羅淑珍意圖為自己不法之所有，基於竊盜之犯意，於民國11
    1年1月7日下午4時9分許，在新北市○○區○○街000號全家便利
    商店（下稱本案便利商店）內，徒手竊取該店店長余筱涵管
    領之超沙魷魚羹麵1盒、椒麻乾拌麵1盒、錢Dollars雜誌1本
    （共價值新臺幣【下同】277元）得手後未結帳即逕行離開
    該商店，旋為余筱涵攔阻並報警處理，嗣警據報到場扣得上
    開物品（均已發還余筱涵）。
二、案經余筱涵訴由新北市政府警察局中和分局報告臺灣新北地
    方檢察署檢察官偵查起訴。
    理  由
壹、證據能力
    本判決引用被告以外之人於審判外之陳述，檢察官、被告羅
    淑珍於本院審理時對於該等證據能力均未爭執，且迄於言詞
    辯論終結前亦無聲明異議。本院審酌上開證據資料之作成之
    情況，並無違法取證或其他瑕疵，且與待證事實具有關聯性
    ，認為以之作為證據為適當，依刑事訴訟法第159條之5規定
    ，均有證據能力。又所引非供述證據，與本案均有關聯性，
    且查無違反法定程序取得之情，依刑事訴訟法第158條之4反
    面解釋，亦均有證據能力。
貳、實體部分
一、訊據被告固坦承於上開時間，在本案超商內拿取超沙魷魚羹
    麵1盒、椒麻乾拌麵1盒、錢Dollars雜誌1本後未結帳即逕行
    離去等事實不諱，惟矢口否認有何竊盜犯行，辯稱：該等物
    品均已由我一位男性朋友結帳完畢，該名朋友要返家拿東西
    才會先行離開，我並未行竊云云。然查：
　㈠被告於上開時、地，自超商架上拿取超沙魷魚羹麵1盒、椒麻
    乾拌麵1盒、錢Dollars雜誌1本後，未前往櫃檯結帳即逕行
    離開現場之事實，業據被告於警詢、偵訊時均坦承不諱（見
    111年度偵字第7877號卷【下稱偵卷】第9頁背面至第10頁、
    第31頁），核與證人即告訴人余筱涵於警詢中所證內容相符
    （見偵卷第11頁背面），並有臺灣新北地方檢察署勘驗筆錄
    1份、蒐證照片4幀、監視器畫面翻拍照片7幀在卷可按（見
    偵卷第21至23、47至51頁），堪認屬實。
　㈡被告雖以前詞置辯，惟依卷附臺灣新北地方檢察署勘驗筆錄
    內容以觀，自被告進入本案便利商店時起至其離開時止（監
    視器畫面時間16：08：30至16：10：43），均無任何人陪同
    在旁，亦未見有其所稱由一名男性友人代為結帳後將物品交
    付予其之情事，被告所辯情節顯與客觀事證不符，自難採信
    。且依上開勘驗內容以觀，前揭物品均係由被告自行從店內
    各處陳列架上拿取，顯為本案超商內擺放供客人選購之商品
    ，若如被告所稱上開食品、雜誌等物均已由其男性友人結帳
    完畢，當無可能仍放置於店內之陳列架上，被告所辯情節亦
    明顯悖於常情，實不足採。
　㈢被告雖請求傳訊該名男性友人到庭作證，並陳稱該該人曾前
    往警局說明並製作筆錄云云，然其始終無法提出該名男性友
    人之姓名、年籍以供本院傳喚，且經本院電詢承辦之員警，
    其亦稱本案並無被告所述之男性友人在場或到案說明乙情，
    有本院公務電話紀錄1紙存卷可佐（見本院易字卷第53頁）
    ，亦難認被告所指之證人確實存在。從而，被告此部分證據
    調查之聲請顯屬不能調查，應予駁回。
　㈣綜上所述，被告於本案超商內拿取超沙魷魚羹麵1盒、椒麻乾
    拌麵1盒、錢Dollars雜誌1本後，未前往櫃檯結帳即逕行離
    開現場，期間未見有人代為結帳，且上開等商品均為被告自
    行自陳列架上拿取，顯屬店內供客人選購之商品，而非已經
    結帳完畢之物，被告所辯情節顯不合理，亦與事實不符，不
    足採信。本案事證明確，被告犯行堪以認定，應予依法論科
    。
二、論罪科刑
　㈠核被告所為，係犯刑法第320條第1項之竊盜罪。
　㈡被告前因竊盜案件，經臺灣臺北地方法院以109年度易字第64
    2號判決判處有期徒刑4月確定，於107年10月7日執行完畢等
    情，有前引臺灣高等法院前案紀錄表1份在卷可稽，其於徒
    刑執行完畢後，5年以內故意再犯本件有期徒刑以上之罪，
    為累犯，應依刑法第47條第1項之規定加重其刑。又司法院
    釋字第775號解釋，依解釋文及理由之意旨，係指構成累犯
    者，不分情節，一律加重最低本刑，於不符合刑法第59條所
    定要件之情形下，致生行為人所受之刑罰超過其所應負擔罪
    責之個案，不符罪刑相當原則、比例原則。於此範圍內，在
    修正前，為避免發生上述罪刑不相當之情形，法院就該個案
    應裁量是否加重最低本刑；依此，該解釋係指個案應量處最
    低法定刑、又無法適用刑法第59條在內減輕規定之情形，法
    院應依此解釋意旨裁量不予加重最低本刑（最高法院108年
    度台上字第338號判決意旨參照），本案被告之犯罪情節，
    均無上開情事，尚無依上開解釋意旨裁量不予加重最低本刑
    之餘地，附此敘明。
　㈢爰以行為人之責任為基礎，審酌被告不思以合法、正當之途
    徑取得所需之物，而恣意竊取他人所有之財物，實有不該，
    兼衡被告犯後否認犯行，未與告訴人達成和解，且除前揭構
    成累犯部分外，尚有多次竊盜前科，素行非佳，有其臺灣高
    等法院被告前案紀錄表1份可佐（見本院易字卷第87至94頁
    ）；暨考量其犯罪之手段尚稱平和、本案竊得物品之價值、
    該等物品均已由告訴人領回，有贓物認領保管單1紙可參（
    見偵卷第15頁），犯罪所生危害稍有減輕等犯罪情節；及被
    告自陳學歷為大學畢業、從事房屋仲介及投資股票、經濟狀
    況尚可、獨居、無須扶養之人之智識程度、經濟及家庭生活
    狀況（見本院易字卷第83頁）等一切情狀，量處如主文所示
    之刑，並諭知易科罰金之折算標準。
三、沒收部分
　　被告所竊取之超沙魷魚羹麵1盒、椒麻乾拌麵1盒、錢Dollar
    s雜誌1本，雖為其犯罪所得，惟已實際返還予告訴人，有贓
    物認領保管單1紙在卷可稽(見偵卷第15頁)，依刑法第38條
    之1第5項規定，不另予宣告沒收或追徵。
據上論斷，應依刑事訴訟法第299條第1項前段，判決如主文。
本案經檢察官范孟珊提起公訴，檢察官宋有容、林涵慧到庭執行
職務。
中　　華　　民　　國　　111 　年　　9 　　月　　30　　日
                  刑事第五庭　　法　官　王筱維　　　

上列正本證明與原本無異。
如不服本判決，應於判決送達後20日內敘明上訴理由，向本院提
出上訴狀 (應附繕本) ，上訴於臺灣高等法院。其未敘述上訴理
由者，應於上訴期間屆滿後20日內向本院補提理由書「切勿逕送
上級法院」。
                                書記官  陳昱淇
中　　華　　民　　國　　111 　年　　9 　　月　　30　　日
附錄本判決論罪科刑法條全文：
《中華民國刑法第320條》
意圖為自己或第三人不法之所有，而竊取他人之動產者，為竊盜
罪，處5年以下有期徒刑、拘役或50萬元以下罰金。
意圖為自己或第三人不法之利益，而竊佔他人之不動產者，依前
項之規定處斷。
前二項之未遂犯罰之。